臺灣桃園地方法院行政訴訟裁定
111年度簡字第28號
原      告  洪逸君  
被      告  勞動部勞工保險局

代  表  人  陳琄    
訴訟代理人  陳金泉律師
            李瑞敏律師
            吳宗奇律師
上列當事人間勞工保險爭議事件，原告提起行政訴訟，本院裁定
如下：
    主  文
本件移送至臺北高等行政法院。
    理　由
一、按「行政法院認其無受理訴訟權限者，應依職權以裁定將訴
    訟移送至有受理訴訟權限之管轄法院」、「對於公法人之訴
    訟，由其公務所所在地之行政法院管轄。其以公法人之機關
    為被告時，由該機關所在地之行政法院管轄」，行政訴訟法
    第12條之2 第2 項前段、第13條第1 項分別定有明文。又按
    辦理行政訴訟之地方法院行政訴訟庭，亦為本法所稱之行政
    法院，同法第3 條之1 亦有明文。
二、次按行政訴訟法第229 條第2 項規定：「一、關於稅捐課徵
    事件涉訟，所核課之稅額在新臺幣（下同）40萬元以下者。
    二、因不服行政機關所為40萬元以下罰鍰處分而涉訟者。三
    、其他關於公法上財產關係之訴訟，其標的之金額或價額在
    40萬元以下者。四、因不服行政機關所為告誡、警告、記點
    、記次、講習、輔導教育或其他相類之輕微處分而涉訟者。
    五、關於內政部入出國及移民署（以下簡稱入出國及移民署
    ）之行政收容事件涉訟，或合併請求損害賠償或其他財產上
    給付者。六、依法律之規定應適用簡易訴訟程序者」。
三、經查，本件原告係不服被告民國110年7月19日保普簡字第Z0
    0000000000號函(下稱原處分)核定原告所請老年年金給付暫
    行拒絕給付之處分，並請求被告應作成准予原告按月請領老
    年年金給付每月4,300元之行政處分(下稱系爭老年給付)。
    因系爭老年給付屬定期給付，且給付金額並無上限，復因該
    權利之存續期間繫諸於原告生存期間而未確定，依行政訴訟
    法第307條之1準用民事訴訟法第77條之10規定，應推定其存
    續期間，如期間超過10年者，即以10年計算，本件原告申請
    系爭老年給付時，已滿65歲，依內政部統計處110編印之109
    年簡易生命表，桃園市65歲女姓平均餘命為22.44年，據此
    推定原告系爭老年給付存續期間為22.44年，復因存續期間
    超過10年，依上開規定，應以10年計算，故依原告起訴主張
    之老年年金給付金額每月4,300元計算之，本件訴訟標的金
    額應為516,000元(計算式：4,300元×12個月×10年＝516,000
    元)，此並有被告提出之陳報狀1份附卷可稽(見本院卷第147
    -148頁)。足見，本件原告起訴請求被告給付之系爭老年給
    付之訴訟標的金額已逾40萬元，顯非屬於前揭行政訴訟法第
    229 條第2項規定第3款規定：「其他關於公法上財產關係之
    訴訟，其標的之金額或價額在40萬元以下者」之簡易行政訴
    訟程序，本院地方法院簡易行政訴訟庭自無受理訴訟權限。
    準此，原告向無管轄權之本院簡易行政訴訟庭提起訴訟顯屬
    有誤，是本件自應裁定移送至有受理訴訟權限之高等行政法
    院。又查被告之機關所在地為臺北市，應由臺北高等行政法
    院管轄。故爰依首揭法條規定裁定如主文所示。
中　　華　　民　　國　　111 　年　　7 　　月　　27　　日
                  行政訴訟庭法　官　黃漢權
上為正本係照原本作成。
如不服本裁定，應於送達後10日內向本院提出抗告狀（須按他造
人數附繕本）。
中　　華　　民　　國　　111 　年　　7 　　月　　28　　日
                            書記官　蕭竣升